【裁判字號】    89,上訴,1616
【裁判日期】    890714
【裁判案由】    毒品危害防制條例
【裁判全文】
臺灣高等法院臺中分院刑事判決                  八十九年度上訴字第一六一六號
      上  訴  人
      即  被  告  甲○○
右上訴人因違反毒品危害防制條例案件，不服臺灣南投地方法院八十九年度訴字第二
一六號中華民國八十九年七月十四日第一審判決（起訴案號：臺灣南投地方法院檢察
署八十九年度偵緝字第五三號），提起上訴，本院判決如左：
      主  文
上訴駁回。
      事實及理由
一、本案經本院審理結果，認第一審判決認事用法及量刑均無不當，應予維持，並引
    用第一審判決書記載之事實、證據及理由（如附件）。被告甲○○雖猶否認有轉
    讓海洛因之犯行，惟本件被告提供毒品給柯寶雲施用之情事，業經原審認定事實
    甚為明確，復經證人張清江於警偵訊中及本院審理時證稱：八十七年七月十七日
    因我太太打電話聯絡被告說要毒品，當天我有看到，被告提供毒品給我太太，被
    告將毒品丟在陽台等語（見本院卷第二十七頁），被告犯行堪以認定。被告上訴
    意旨未提出其他證據，而否認犯罪，指摘原判決不當，為無理由，應予駁回。又
    本件被告經合法傳喚無正當理由不到庭，爰不待其陳述逕行判決，併此敘明。
二、據上論斷，應依刑事訴訟法第三百七十三條、第三百七十一條、第三百六十八條
    ，判決如主文。
本案經檢察官丙○○到庭執行職務。
中      華      民      國    八十九     年      十     月      十一    日
                                  臺灣高等法院臺中分院刑事第一庭
                                        審判長法  官  陳  紀  綱
                                              法  官  陳  登  源
                                              法  官  蕭  錦  鍾
右正本證明與原本無異。
如不服本判決應於收受送達後十日內向本院提出上訴書狀，其未述上訴之理由者並
得於提起上訴後十日內向本院補提理由書（均須按他造當事人之人數附繕本）。
                                              書記官  蘇  昭  文
中      華      民      國    八十九     年      十     月      十二    日
                                                                        Ｃ
臺灣南投地方法院刑事判決                        八十九年度訴字第二一六號
    公  訴  人  臺灣南投地方法院檢察署檢察官
    被      告  甲○○  男  三十五歲（民國○○○年○月○○日生）
                        身分證統一編號：Ｍ一二一二六七三九號
                        住南投縣南投市○○里○○路二七四巷二三號
                        （現在臺灣臺中戒治所戒治中）
右列被告因違反毒品危害防制條例案件，經檢察官提起公訴（八十九年度偵緝字第五
三號），本院判決如左：
    主  文
甲○○轉讓第一級毒品，處有期徒刑壹年陸月。
扣案之含有微量第一級毒品海洛因注射針筒壹支，沒收銷燬之。
    事  實
一、甲○○曾因違反麻醉藥品管理條例案件，經臺灣臺中地方法院於民國八十年七月
    二十五日以八十年度訴字第七二三號判決有期徒刑四年，復經臺灣高等法院臺中
    分院於八十年十月二十二日以八十年度上訴字第一三一六號判決上訴駁回，再經
    最高法院於八十年十二月二十日以八十年度台上字第六０一六號撤銷原判決發回
    原審，最後經臺灣高等法院臺中分院於八十一年三月三十一日判決上訴駁回，而
    於八十一年四月二十六日判決確定，並於八十一年五月十三日入監服刑，於八十
    二年八月十七日縮短刑期假釋出獄，縮刑期滿日期八十四年一月二十八日，嗣因
    假釋中更違反肅清煙毒條例案件，經臺灣臺中地方法院於八十三年十一月八日以
    八十三年度訴字第三二三三號判處有期徒刑三年十月，並經臺灣高等法院臺中分
    院於八十四年二月二十八日以八十三年度上訴字第四四六八號判決上訴駁回確定
    ，撤銷前案假釋，接續執行，指揮書執畢日期八十八年十一月七日，並於八十七
    年二月二日再假釋出獄。其仍不知悔改，因柯寶雲（另案由檢察官通緝中）於八
    十七年七月十七日二十二時二十分許起，多次以（０四九）三五一七０一號電話
    撥至0000000000號行動電話，聯絡甲○○提供毒品施用，甲○○乃於
    同日二十三時許，至南投縣草屯鎮○○路五六九巷一弄七十四號柯寶雲住處，將
    含有微量第一級毒品海洛之注射針筒一支，投擲至柯寶雲上開住處二樓陽台，欲
    供柯寶雲施用，而轉讓第一級毒品海洛因，嗣為柯寶雲之配偶乙○○發現報警查
    獲，並扣得該含有微量第一級毒品海洛之注射針筒一支。
二、案經南投縣警察局中興分局移送臺灣南投地方法院檢察署檢察官偵查起訴。
    理  由
一、右揭事實，訊據被告甲○○矢口否認有轉讓海洛因毒品之犯行，辯稱：其並未投
    擲含毒品海洛因之注射針筒予柯寶雲。經查，0000000000號行動電話
    係被告託周秀枝以其配偶蕭瑞恭之名義，於八十七年七月二日向臺灣大哥大股份
    有限公司申請，而為被告使用，蕭瑞恭並未曾使用該行動電話等事實，業據證人
    周秀枝、蕭瑞恭於偵查中證述屬實，並有臺灣大哥大股份有限公司該行動電話申
    請資料一紙在卷可證，是該行動電話確為被告所使用無誤。而柯寶雲以（０四九
    ）三五一七０一號電話於八十七年七月十七日二十二時二十分零六秒、三十一分
    三十二秒、三十四分三十六秒，接連三次撥至0000000000號行動電話
    與被告聯絡之事實，復經證人即柯寶雲之配偶乙○○於警訊時及偵查中證述明白
    ，並有（０四九）三五一七０一號電話通聯紀錄一紙在卷可稽，顯然柯寶雲確以
    電話與被告聯繫。另被告於同日二十三時許，至南投縣草屯鎮○○路五六九巷一
    弄七十四號柯寶雲住處，將含有微量第一級毒品海洛之注射針筒一支，投擲上開
    住處二樓陽台給柯寶雲，為同時在場之乙○○發現，同經乙○○於警訊時及偵查
    中結證屬實，此外尚有含微量第一級毒品海洛之注射針筒一支扣案可稽，而該注
射針筒經送法務部調查局檢驗結果，確含有微量海洛因，有該局編號第0000
    00000號鑑定通知書一紙在卷可憑。足見柯寶雲係以電話聯絡被告提供毒品
    施用，被告始於上揭時地投擲含微量毒品海洛之注射針筒予柯寶雲施用，被告轉
    讓毒品事證明確，足堪認定，所為辯解，無非係卸責之詞，不足採信。
二、核被告甲○○所為，係犯毒品危害防制條例第八條第一項之轉讓第一級毒品罪。
    其持有海洛因之低度行為，為轉讓之高度行為所吸收，不另論罪。爰審酌被告有
    違反麻醉藥品管理條例、肅清煙毒條例之素行、轉讓毒品一次、轉讓數量、所生
    之危害及犯罪後否認犯罪之態度等一切情狀，量處如主文所示之刑。扣案之含有
    微量第一級毒品海洛因注射針筒一支，因其海洛因無法與注射針筒析離，為屬查
    獲之毒品，爰依毒品危害防制條例第十八條第一項前段之規定，宣告沒收銷燬之
    。
據上論斷，應依刑事訴訟法第二百九十九條第一項前段，毒品危害防制條例第八條第
一項、第十八條第一項前段，判決如主文。
本案經檢察官林弘政到庭執行職務。
中      華      民      國      八十九    年    七    月      十四      日
                                  臺灣南投地方法院刑事庭
                                      法  官  吳  福  森
右正本證明與原本無異。
如不服本判決，應於判決送達後十日內，向本院提出上訴狀（應附繕本）。「切勿逕
送上級法院」。
                                      書記官
中      華      民      國      八十九    年    七    月      十四      日
「告訴人或被害人對於判決如有不服具備理由請求檢察官上訴者，其上訴期間之計算
係以檢察官收受判決正本之日期為準」
附錄本案論罪科刑法條：
毒品危害防制條例第八條第一項：轉讓第一級毒品者，處一年以上七年以下有期徒刑
                              ，得併科新臺幣一百萬元以下罰金。


司法院資訊處製作；財團法人民間司法改革基金會備份。
